【裁判字號】    92,交易,119
【裁判日期】    920520
【裁判案由】    公共危險
【裁判全文】
臺灣板橋地方法院刑事判決                        九十二年度交易字第一一九號
    公  訴  人  臺灣板橋地方法院檢察署檢察官
    被      告  丙○○
               原名潘加昇）.
右列被告因公共危險案件，經檢察官提起公訴（九十一年度偵字第二一一六一號），
本院判決如左：
    主  文
丙○○服用酒類，不能安全駕駛動力交通工具而駕駛，處有期徒刑陸月，如易科罰金
以參佰元折算壹日。
    事  實
丙○○（原名潘加昇）明知其於民國九十一年十月二十九日上午十點許開始喝啤酒至
晚間九、十時許，已達不能安全駕駛之程度，駕照並因酒後駕車而吊扣中，仍於翌日
（十月三十日）凌晨一時許，駕駛車號ＢＯ－四五五六號自用小客車，自不詳處所出
發，至凌晨二時許，行經台北縣土城市○○路○段土城國小前時，見前方有警員實施
酒測，即迅速將自小客車靠邊，停放於路邊停車格內，並將大燈熄滅，向盤查之警員
佯稱其係在車上睡覺，為警測得其吐氣酒精濃度值高達每公升零點七五毫克而查獲，
經偵查起訴。
    理  由
一、訊據被告丙○○雖不否認服用啤酒之事實，惟否認有酒後駕車之行為，辯稱：我
    並沒有開車，案發前兩天，我是搭小余的車從桃園上來，小余的真實姓名、電話
    、住址我都不知道，我們在土城市分手，我自己搭計程車到中和夏先生家裡，我
    在夏先生家住了兩天，後來我發現我的公事包找不到，所以就透過夏先生聯絡小
    余，小余說我的包包應該在車上，所以我請小余過來，把汽車鑰匙交給我，我們
    約在好樂迪見面，我拿到鑰匙，就搭計程車到金城國小去找，找到車子跟公事包
    後，我因喝醉很想睡覺，所以把車窗搖下來睡覺，可能我忘了關車內燈，所以被
    巡邏警員看到，後來測試出我有喝酒云云。惟查：
  (一)證人甲○○到庭結證稱：本案是乙○○查獲，帶回警局後交給我處理，當時車子
    也拖回派出所，我有跟被告說，請將車子上的貴重物品拿出來，並有給被告時間
    拿東西，我不記得他有沒有拿公事包等語，被告當庭自承其當時跟警察說，自己
    沒有貴重物品要拿（見九十二年四月一日訊問筆錄），亦未曾於警詢中提到小余
    ，或是到車上尋找公事包之情節，有警詢筆錄可參，且本院依被告嗣後陳報之小
    余（余新富）地址傳訊，證人余新富無正當事由亦未到庭陳述，故被告於本院調
    查時所辯僅係到金城國小找車上的公事包云云，尚難採信。
  (二)又證人乙○○到庭結證稱：我當天是在離被告一百公尺的地方執行酒測臨檢工作
    ，我看到一台車子緊急靠邊，停在停車格裡面，我就過去查看，當時路邊停車格
    中只有那一台車子，我與我同事一起過去，車子本來有開大燈，停入停車格後，
    就把大燈熄掉，我有摸引擎蓋是熱的，當時蠻暗的，但我可以確定被告是坐在駕
    駛座上，我們就敲他車門，請他提出證件，我有聞到被告身上有酒味，他說他停
    在路邊休息，沒有開車，但我有看到他是從金城路要開往三峽的方向等語（見審
    判筆錄），足認被告確有酒後駕車之行為，並非僅是在車上找尋公事包、睡覺而
    已，復有酒測單、測試觀察紀錄表、舉發通知單、交通違規移置保管車輛切結書
    等在卷可稽，被告犯行堪予認定。
二、被告係犯刑法第一百八十五條之三不能安全駕駛仍駕駛車輛罪。爰審酌被告飲酒
    後酒精濃度高達每公升零點七五毫克仍駕駛車輛上路，且為警查獲後至本院審理
    時，飾詞否認犯行，態度不佳等一切情狀，量處如主文所示之刑，並諭知易科罰
    金之折算標準。
據上論斷，應依刑事訴訟法第二百九十九條第一項前段，刑法第一百八十五條之三、
第四十一條第一項前段，罰金罰鍰提高標準條例第二條，判決如主文。
本案經檢察官郭緯中提起公訴，檢察官陳孟黎到庭執行職務。
中      華      民      國    九十二    年      五      月     二十     日
                                          法  官    蕭  一  弘
右正本證明與原本無異。
如不服本判決，應於判決送達後十日內，向本院提出上訴狀。
                                          書記官    郭  玉  芬
中      華      民      國    九十二    年      五      月     二十     日
附錄法條：
刑法第一百八十五條之三：
服用毒品、麻醉藥品、酒類或其他相類之物，不能安全駕駛動力交通工具而駕駛者，
處一年以下有期徒刑、拘役或三萬元以下罰金。


司法院資訊處製作；財團法人民間司法改革基金會備份。
